【裁判字號】    92,訴,361
【裁判日期】    920909
【裁判案由】    毒品危害防制條例
【裁判全文】
臺灣臺北地方法院刑事判決                          九十二年度訴字第三六一號
    公  訴  人  臺灣臺北地方法院檢察署檢察官
    被      告  甲○○
右列被告因毒品危害防制條例案件，經檢察官提起公訴（九十一年度毒偵字第二九七
六號）及移送併辦（九十二年度毒偵字第一二四七號、第一三○三號），本院判決如
左：
    主  文
甲○○連續施用第一級毒品，累犯，處有期徒刑壹年。
扣案如附表一所示之毒品沒收銷燬之；如附表二所示之物沒收。
    事  實
一、甲○○前因違反麻醉藥品管理條例案件，經本院判處有期徒刑十月確定，民國八
    十六年十月六日縮刑期滿執行完畢，猶不知悔改，於八十七年間因施用毒品案件
    ，經臺灣板橋地方法院以八十七年度毒聲字第三一五九號裁定觀察勒戒後，有繼
    續施用毒品傾向，再經該院以八十七年度毒聲字第三七三七號裁定令入戒治處所
    施以強制戒治，嗣因戒治期間成效良好，經該院以八十八年度毒聲字第二二五二
    號裁定停止戒治，所餘戒期間交付保護管束，惟其於保護管束期間內，因再次施
    用毒品，經該院以八十八年度毒聲字第六一二五號裁定撤銷停止戒治，令入戒治
    處所施以強制戒治，於八十九年七月二十八日戒治期滿，經臺灣板橋地方法院檢
    察署檢察官於八十九年九月五日以八十九年度戒毒偵字第五九六號不起訴處分確
    定。又於九十年間因施用第二級毒品安非他命案件，經本院以九十年度毒聲字第
    一九六五號裁定令入戒治處所施以強制戒治，嗣因戒治期間成效良好，經本院裁
    定停止戒治，所餘戒治期間交付保護管束，惟其於保護管束期間內，因再次施用
    毒品，經本院於九十一年八月二十七日以九十一年度毒聲字第一七○三號裁定撤
    銷停止戒治，令入戒治處所施以強制戒治，並由臺灣臺北地方法院檢察署於九十
    年十一月二十二日以九十年度毒偵緝字第二五三號、九十年度毒偵字第二九六七
    號聲請簡易判決處刑，經本院於九十一年四月二十三日以九十年度簡字第四二九
    四號判處有期徒刑六月，九十一年五月二十三日確定。詎其仍不知悔悟，復基於
    施用第一級毒品海洛因（下稱海洛因）之犯意，於九十一年六月十七日起至九十
    二年六月二十九日止，在臺北市○○路、文山路公園等處，約每隔二、三天一次
    ，以注射針筒注射方式，連續施用海洛因多次。嗣經警分別於九十一年七月十七
    日十五時四十分許、九十一年十月十一日二十一時十五分許、九十二年六月二十
    九日十時三十分許，在臺北市○○區○○路三段二十七號前、臺北市萬華區○○
    ○路、和平西路口、臺北市○○區○○路三段三一○巷六弄底為警查獲，並扣得
    如附表一、二所示之毒品及其所有施用毒品器具。
二、案經臺北市政府警察局文山第一分局報請臺灣臺北地方法院檢察署檢察官偵查起
    訴及移送併辦。
    理  由
一、右揭犯罪事實，業據被告甲○○於本院審理時坦承不諱，而被告為警查獲時採集
    之尿液送鑑定結果，呈嗎啡類、鴉片類陽性反應，有臺灣尖端先進生技醫藥股份
    有限公司濫用藥物檢驗中心濫用藥物檢驗報告、臺灣檢驗科技股份有限公司濫用
    藥物尿液檢驗報告、臺北市立療養院煙毒尿液檢體報告各一份在卷可稽，而被告
    先後為警查獲扣得如附表一所示粉末一包（驗餘淨重零點四公克）、五包（含殘
    渣袋二包，驗餘共淨重一點四一公克）、殘渣袋三包（量微無法析離磅秤），經
    檢驗結果為海洛因，亦有法務部調查局函在卷可參，此外，復有被告所有如附表
    二所示之施用海洛因器具扣案可考，被告自白與事實相符，本件事證明確，被告
    犯行堪予認定。
二、查本件被告前因施用毒品案件，經本院裁定送觀察、勒戒後，認有繼續施用毒品
    傾向，經強制戒治期滿，由臺灣臺北地方法院檢察署檢察官不起訴處分確定，後
    又因施用毒品案件，經本院裁定令入戒治處所施以強制戒治，並由本院判處有期
    徒刑六月確定，有臺灣高等法院被告全國前案紀錄表在卷可稽，是故被告三犯施
    用毒品海洛因，核其所為，係違反毒品危害防制條例第十條第一項之罪。被告施
    用海洛因前、後持有海洛因之低度行為，為施用之高度行為所吸收，不另論罪；
    被告先後多次施用海洛因之犯行，時間緊接，罪名與構成要件相同，顯係基於概
    括犯意而為之，應依連續犯規定論以一罪，並加重其刑。被告前因違反麻醉藥品
    管理條例案件，經本院判處有期徒刑十月確定，八十六年十月六日縮刑期滿執行
    完畢，有臺灣高等法院被告全國前案紀錄表在卷可稽，其於有期徒刑執行完畢後
    ，五年內再犯本件有期徒刑以上之罪，為累犯，應依刑法第四十七條規定，遞加
    重其刑。爰審酌被告之犯罪動機、目的、施用毒品次數、時間、犯罪後坦承之態
    度等一切情狀，量處如主文所示之刑，以資懲儆。
三、扣案如附表一所示之毒品海洛因應依毒品危害防制條例第十八條第一項前段沒收
    銷燬之，如附表二所示之施用毒品器具為被告所有，業據其供承在卷，上開器具
    係供被告施用海洛因之用，爰依刑法第三十八條第一項第二款沒收之。
四、移送併辦部分（九十二年度毒偵字第一二四七號、第一三○三號）與本件起訴部
    分有連續犯之裁判上一罪關係，本院自得予以審酌，併此敘明。
據上論斷，應依刑事訴訟法第二百九十九條第一項前段，毒品危害防制條例第十條第
一項、第十八條第一項前段，刑法第十一條前段、第五十六條、第四十七條、第三十
八條第一項第二款，判決如主文。
本案經檢察官黃玉婷到庭執行職務
中      華      民      國      九十二      年      九    月    九      日
                                      臺灣臺北地方法院刑事第十三庭
                                          法  官    鄭  佾  瑩
右正本證明與原本無異。
如不服本判決，應於判決送達後十日內向本院提出上訴狀（應抄附繕本）。告訴人或
被害人如對於本判決不服者，應具備理由請求檢察官上訴，其上訴期間之計算係以檢
察官收受判決正本之日期為準。
                                          書記官    何  適  熹
中      華      民      國      九十二      年      十    月    三      日
附錄論罪科罰之條文
毒品危害防制條例第十條
施用第一級毒品者，處六月以上五年以上有期徒刑。
施用第二級毒品者，處三年以下有期徒刑。
附表一：
一、九十一年七月十七日十三時四十分許查扣之海洛因壹包（驗餘淨重壹點肆公克）
    。
二、九十一年十月十一日二十一時十五分許查扣之海洛因伍包（驗餘共淨重壹點肆壹
    公克）。
三、九十二年六月二十九日十時三十分許查扣之海洛因殘渣袋包（量微無法析離磅
    秤）。
附表二：
一、九十二年六月二十九日十時三十分許查扣之止血帶壹條、注射針筒柒支。


司法院資訊處製作；財團法人民間司法改革基金會備份。
